【裁判字號】    92,聲再,70
【裁判日期】    920616
【裁判案由】    聲請再審
【裁判全文】
臺灣高等法院高雄分院刑事裁定                      九十二年度聲再字第七號
    再審聲請人
    即受判決人  甲○○
右列聲請人因違反毒品危害防制條例案件，對於本院九十一年度上更(一)字第二六二號
號中華民國九十一年十一月二十七日確定判決（臺灣高雄地方法院九十年度訴字第四
九一號、臺灣高雄地方法院檢察署八十九年度偵字第一七０一七號、一八二五三號、
二０七六八），聲請再審，本院裁定如左：
      主  文
再審之聲請駁回。
      理  由
一、聲請意旨略以：原確定判決認定聲請人違反毒品危害防制條例科處無期徒刑，案
    經最高法院駁回聲請人之上訴而判決確定後，聲請人發現：(一)高市楠梓分局警員
    於聲請人住處門口查獲李育妙身上之毒品，根據李育妙的供述，係以一千元的價
    金向聲請人購買，但警員上樓搜索並未搜獲該一千元現款，警員亦未對李育妙誣
    蔑之證詞詳加調查，率以聲請人胞姊給予聲請人五千元中之一千元充抵證物，既
    無一手交錢一手交貨，即不成立買賣關係；(二)原確定判決認聲請人販賣毒品予李
    育妙十數次，欲只收取三、四次價金，豈合於「殺頭生意有人做，而賠本生意無
    人做」之經驗法則相符，明顯虧本生意又豈能稱之為買賣？(三)聲請人於會客時囑
    咐家人多方連繫證人李育妙、尤淑君要求翻供，係因李育妙等遭警方誤導誣陷聲
    請人，致聲請人被以販賣毒品之重罪追訴，聲請人為洗刷冤屈，唯有百般尋求救
    濟，此從會客錄音中家人曾提議承認轉讓毒品，惟仍為聲請人拒絕可見一斑，設
    若聲請人有販賣毒品，得減輕至轉讓罪，已屬不幸中之大幸，何敢妄求無罪，此
    亦可證明聲請人之清白。聲請人遭此際遇實肇因於聲請人之母向警政署檢舉承辦
    分局有不法情事，而遭挾怨報復，以偽造、變造不實證物誣陷聲請人，原判決所
    憑上開證物既係偽造、變造，為此爰依刑事訴訟法第四百二十條第一項第一款之
    規定提起本件再審云云。
二、按有罪之判決確定後，原判決所憑之證物已證明其為偽造或變造者，為受判決人
    之利益得聲請再審，固為刑事訴訟法第四百二十條第一項第一款所明定。惟依同
    條第二項之規定，上開證明以經判決確定，或其刑事訴訟不能開始或續行非因證
    據不足者為限。本件再審聲請人於再審書狀內主張原判決所憑之證物已證明為偽
    造或變造云云，惟並未提出確定判決，或刑事訴訟不能開始或續行非因證據不足
    之證明，核與聲請再審之程序不合，本件再審聲請之程序既違背規定，自應予駁
    回。
三、爰依刑事訴訟法第四百三十三條，裁定如主文。
中    華    民    國     九十二     年       六       月      十六      日
                              臺灣高等法院高雄分院刑事第四庭
                                  審判長法官  蕭權閔
                                        法官  陳啟造
                                        法官  李嘉興
右正本證明與原本無異。
如不服本裁定應於送達後五日內向本院提出抗告狀。
                                      書記官  劉博文
中    華    民    國     九十二     年       六       月      十八      日
                                                                        Ｑ


司法院資訊處製作；財團法人民間司法改革基金會備份。
